Inventaris van het archief van de Directie Kernenergie van het Ministerie van Economische Zaken (1947) 1956-1971 (1972)
Nationaal Archief, Den Haag
Ministerie van Economische Zaken: Directie Kernenergie
EZ / Kernenergie
1947-1972
merendeel 1956-1971
E24099
22.60 meter; 1122 inventarisnummers.
Normale geschreven, getypte en gedrukte documenten, geen bijzondere handschriften.
Nationaal Archief, Den Haag
Ministerie van Economische Zaken, Directie Kernenergie, 1956-1971
Het archief bevat stukken over het opstellen van nota's, het opzetten en uitvoeren van programma's, het uitvoeren van onderzoek, internationale samenwerkingen en wetgeving op het terrein van de kernenergie. Daarnaast zijn er stukken te vinden over de reactor bij Petten en de centrales van Dodenwaard en Borssele
Archiefvorming
Geschiedenis van de archiefvormer
In de loop van de vijftiger jaren werden steeds meer technische en economische gegevens omtrent de vreedzame toepassingen van de kernsplitsing bekend. Niet alleen uit wetenschappelijk en technisch oogpunt, maar ook zuiver ambtelijk gezien had de kernenergie een bijzonder aspect. Veel ministeries wilden een stem in het beleid ten aanzien van bepaalde zaken. Er ontstond zowel buiten als binnen het ministerie behoefte aan een orgaan dat voor een goed samenspel tussen alle betrokken ministeries respectievelijk directoraten-generaal kon zorgen.
De interdepartementale samenwerking kreeg in 1955 gestalte door de instelling van de Commissie voor Atoom Energie waarin alle belanghebbende ministeries vertegenwoordigd waren. De commissie had tot taak de regering te adviseren over de ontwikkeling van de vreedzame toepassing van de kernenergie en richtlijnen te ontwerpen voor de regeringsvertegenwoordigers in het bestuur van het Reactor Centrum Nederland. Het secretariaat werd toegewezen aan een ambtenaar van het ministerie. Binnen het ministerie werden aangelegenheden betreffende kernenergie, afhankelijk van hun aspecten, behandeld door verschillende directoraten-generaal. De behoefte aan concentratie van deze verschillende taakonderdelen leidde tot de instelling, op 15 maart 1956, van de Directie Kernenergie.
De directie werd organisatorisch bij het Directoraat-Generaal voor de Industrialisatie en Energievoorziening ingedeeld. De directie had tot taak de coördinatie en behandeling van alle vraagstukken betrekking hebbende op het te voeren beleid op het gebied van de kernsplitsing, de voorbereiding en uitvoering van de nodige wettelijke regelingen, alsmede het toezicht op de uitvoering daarvan. Haar coördinerende taak lag aanvankelijk binnen het departement maar strekte zich later over een breder terrein uit.
In 1965 werd bij het ministerie een reorganisatie doorgevoerd. De Directie Kernenergie werd ingedeeld bij het nieuw ingestelde Directoraat-Generaal voor Energievoorziening. De personeelsbezetting van de directie is gedurende haar gehele bestaan klein geweest. Zij varieerde van 4 tot 6 personen. De bescheiden omvang van zowel de Directie Kernenergie als van de Directie Elektriciteit en de nauwe relatie tussen elkaars werkzaamheden waren eind 1971 aanleiding tot het samenvoegen van beide directies tot een nieuwe Directie Electriciteit en Kernenergie.
Geschiedenis van het archiefbeheer
Het archief van de Directie Kernenergie bestond uit twee gedeelten. Het eerste gedeelte werd gevormd door de Onderafdeling Post- en Archiefzaken, het zogenaamde PAZ-archief. Het tweede gedeelte werd door de behandelende ambtenaren als persoonlijk archief gevormd, het zogenaamde werkarchief.
De verwerving van het archief
Het archief is krachtens bepalingen van de Archiefwet overgebracht.
Inhoud en structuur van het archief
2.06
Inhoud
In dit archief is de neerslag te vinden van het handelen van de directie Kernenergie. Deze directie had tot taak de coördinatie en behandeling van alle vraagstukken betrekking hebbende op het te voeren beleid op het gebied van de kernsplitsing, de voorbereiding en uitvoering van de nodige wettelijke regelingen, alsmede het toezicht op de uitvoering daarvan. Haar coördinerende taak lag aanvankelijk binnen het departement maar strekte zich later over een breder terrein uit. Het archief bevat stukken over het opstellen van nota's, het opzetten en uitvoeren van programma's, het uitvoeren van onderzoek, internationale samenwerkingen en wetgeving. Daarnaast zijn er stukken te vinden over de reactor bij Petten en de centrales van Dodenwaard en Borssele.
Selectie en vernietiging
Tijdens het beschrijven werden in de eerste plaats stukken afgevoerd die hier volgens de lijst voor in aanmerking kwamen. Met deze lijst wordt bedoeld de Lijst van voor vernietiging in aanmerking komende stukken behorende tot het archief van het Ministerie van Economische Zaken, bijlage bij de beschikking nr. 465/878 M&H d.d. 14 juni 1965 en nr. 117173 OKN d.d. 7 september 1965.
Daarnaast werd een aantal stukken afgescheiden die wel voor vernietiging in aanmerking kwamen maar niet op de ministeriële vernietigingslijst werden genoemd. Dit volgens de incidentele procedure zoals voorgeschreven in het archiefbesluit. De omvang van het voor bewaring aangewezen archief bedraagt in totaal 28,7 m1.Aan de bibliotheek van het Energie-onderzoek Centrum Nederland te Petten werd 1,3 m1 documentatie overgedragen.
Aanvullingen
Op het archief wordt geen aanvulling verwacht
Ordening van het archief
Ordening van het PAZ-archief
Als ordeningsbeginsel werd bij het ministerie de methode van ordening naar organisatie-structuur gehanteerd. Dit betekende dat alle ontvangen en opgemaakte stukken per zelfstandig organisatie-onderdeel bijeen werden gebracht. Dit beginsel was zodanig gedefiniëerd dat het ook van toepassing was op directies. Vervolgens werden de stukken naar onderwerp bijeengebracht, waarbij zaaksgewijze ordening volgens het dossierstelsel plaatsvond. De ordeningsbeginselen waren vastgelegd in het Rijksadministratie, op 24 november 1971 door de minister vastgesteld. Vooruitlopend op de goedkeuring van het archiefplan is men bij dit ministerie reeds op 1 januari 1966 met de toepassing daarvan begonnen. Voor het gespecialiseerde werkterrein van de Directie Kernenergie is bij de oprichting in 1956 een aparte directiecode ontworpen. Deze code is, in tegenstelling tot de voor de rest van het ministerie in 1966 ingevoerde archiefcode, tot en met 1969 in gebruik gebleven.
Van elk dossier was een inventariskaartje gemaakt. Op dit kaartje stond vermeld, het classificatienummer van het dossier, de afkorting van de directienaam, de dossieromschrijving en de periode. Er werden agenda's bijgehouden van ingekomen en uitgaande stukken. Agenda's en dossier-inventaris dienden als ingang op het archief.
Ordening van het werkarchief
De werkarchieven waren niet geordend volgens de ordeningsbeginselen en methoden zoals vastgelegd in het archiefplan van het ministerie, ook de directiecode werd hierbij niet gebruikt. De wijze van ordening was zeer uiteenlopend en bepaald door het eigen inzicht van de betreffende ambtenaar. Voornamelijk werden de stukken naar onderwerp geordend.De werkarchieven werden op magazijnstaten ingeschreven. Zij bevatten een beperkte omschrijving van de stukken en dienden als toegang op het archief.
Ordening in de inventaris
Nadat het archief beschreven was bleken de omschrijvingen niet goed te passen in de indeling van zowel de eerst gebruikte directiecode als de code van het archiefplan van het ministerie. Het was daarom noodzakelijk een nieuw schema te ontwerpen dat een logischer indeling van de stukken mogelijk maakte. Door de verwevenheid van de materie is het ook in dit schema niet mogelijk gebleken de rubrieksindeling geheel wederzijds exclusief te maken. Dit probleem zou ondervangen kunnen worden door het plaatsen van kruisverwijzingen. Ter bevordering van de leesbaarheid is in dit geval echter gekozen voor het toevoegen van een uitgebreide trefwoordenindex aan de inventaris (bijlage 1).
Aanwijzingen voor de gebruiker
Openbaarheidsbeperkingen
Volledig openbaar.
Materiële beperkingen
Een klein aantal stukken van dit archief is in een slechte materiële staat, wat tot gevolg heeft dat het niet aangevraagd kan worden. Een opgave van inventarisnummer op deze plaats is nagelaten, aangezien de materiële staat en de bijbehorende reproductiemogelijkheden niet een permanente situatie vormen (restauratie, verfilming, etc.). Bij het aanvragen met de terminal krijgt u een mededeling ter zake.
Aanvraaginstructie
Openbare archiefstukken kunnen online worden aangevraagd en gereserveerd. U kunt dit ook via de terminals in de studiezaal van het Nationaal Archief doen. Om te kunnen reserveren dient u de volgende stappen te volgen:
U maakt een profiel aan op www.gahetna.nl, en logt vervolgens in
Via de archiefinventaris (alleen de beschrijvingen met rode nummers) selecteert u het gewenste archiefstuk door op de knop 'Reserveren' te klikken
In het volgende scherm geeft u aan op welke dag u het archiefstuk wilt inzien
Indien u zich bevindt in de studiezaal en een tafelnummer heeft ontvangen kunt u dit nummer vermelden. Als u geen tafelnummer heeft kunt u tafelnummer 777 laten staan
Vervolgens bevestigt u uw reservering door deze te versturen.
Verwant materiaal
Beschikbaarheid van kopieën
Uit dit archief zijn geen kopieën op een alternatieve drager als microfilm, microfiche of in digitale vorm beschikbaar.
Bijlagen
Bijlage 2: Lijst met gebruikte afkortingen in stukken
ACF
American Car and Foundries
AEA
Atomic Energy Authority (UK)
AEC
Atomic Energy Commission (USA)
AMVB
Algemene Maatregel Van Bestuur
BNFL
British Nuclear Fuels Limited
CAE
Commissie voor Atoom Energie
CNEN
Comitato Nazionale per l'Energia Nucleare
CNIO
Commissie voor de Nucleaire Industriële Ontwikkeling
ELDO
European Launcher Development Organisation
ENEA
European Nuclear Energy Agency
ESTEC
European Space Technology Centre
EURATOM
Europese Gemeenschap voor Atoomenergie
EZ
Economische zaken
FAO
Food and Agricultural Organisation
FOM
Stichting voor Fundamenteel Onderzoek der Materie
GBA
Gezondheids Beschermings Afdeling
GFK
Gesellschaft Für Kernforschung
GKN
Gemeenschappelijke Kernenergiecentrale Nederland
GKSS
Gesellschaft für Kernenergieverwertung in Schiffbau und Schiffahrt
HFR
Hoge Flux Reactor
HTR
Hoge Temperatuur Reactor
IAEA
International Atomic Energy Agency
ICK
Interdepartementale commissie voor de Kernenergie
IFA
Instituut For Atomenergi
IRI
Interuniversitair Reactor Instituut
IRK
Industriële Raad voor de Kernenergie
ITAL
Instituut voor Toepassing van Atoomenergie in de Landbouw
JENER
Netherlands-Norwegian Joint Establishment for Nuclear Energy Research
KEMA
Keuring van Electrotechnische Materialen Arnhem
KRITO
Kritische experimenten
KSTR
KEMA Suspensie Test Reactor
LFR
Lage Flux Reactor
LSO
Laboratorium voor Sterk-radioactieve Objecten
NERO
Nederlands Eerste Reactorontwerp
NIL
Nederlands Instituut voor Lastechniek
NS
Nuclear Ship
OESO
Organisatie voor Economische Samenwerking en Ontwikkeling
PEC
reattore veloce Prova Elementi Cumbustibile
RCN
Reactor Centrum Nederland
RDM
Rotterdamsche Droogdok Maatschappij
SCK
Studiecentrum voor Kernenergie
SEMO
Société belgo-francaise de l'Energie nucleaire Mosane
SENA
Société d'Energie Nucleaire franco-belge des Ardennes
SEP
Samenwerkende Electriciteits Productiebedrijven
SNR
Snelle Natriumgekoelde Reactor
Stb.
Staatsblad
Stcrt.
Staatscourant
STEK
Snel Thermisch Experiment in KRITO
TNO
Organisatie voor Toegepast Natuurwetenschappelijk Onderzoek
UCN
Ultra Centrifuge Nederland NV
URANIT
Uran Isotopentrennungs GmbH
Bijlage 1: Index op trefwoorden
Aanbesteding 537-538
Aanbevelingen 1102
Aanbod 738
Aandeel 238
Aandelenkapitaal 903-904
Aangenomen 940
Aankoop 678-679, 768, 777
Aanleg 1099
Aansprakelijkheid 544, 688-689, 791-792, 1008-1015, 1016-1021, 1022-1025, 1029, 1031
Aanvaarden 48
Aanvraag 779
Aanvulling 1016-1021
Aanwezigheid 735, 737
Aanzien 1059
Acec 934
ACF 537-538, 541
Acht, Commissie van 360-361
Achtste 927
Activities 417
Ad hoc 150-176, 631, 673, 764-765
Administratieve 346, 1100
Advies 243, 359, 396, 728
Adviescommissie 150-176, 351, 359, 918-919
Adviesraad 367-368
Advisering 21
AEC 1059
Afgewezen 222, 738
Afschrift 80
Afstemming 1090
Afvaardiging 207-208, 534
Afval 1099
Afvalstoffen 1098
Afwijzing 1060
Agenda 245
Agenda’s 2-5, 150-176, 209-212, 278, 279-294, 307-316, 325-339, 342, 369-391, 392-395, 533, 576, 587-603, 610-612, 631, 637, 660-665, 673, 675-677, 745-755, 843-857, 858, 860-863, 880-889
Aktiegroep 869
Aktiviteiten 403-416, 920-923
Alarmschema 1108
Alexander, mr. W. 1032
Algemeen 209-212, 213
Algemene 960-978, 1043
Algemene Rekenkamer 447, 657
Almelo 874
Ambassade 1059
Ambtstermijn 48
American 537-538
Amsterdam 864, 995, 1001, 1035
Analyse 1033
Apparaten 914
Apparatuur 916, 929, 1057
Appliquees 782
Ardennes 239, 245
Artikel(en) 54, 773, 1036-1039
Aspecten 236, 1046
Associatie 501-508, 510, 511-515, 680
Associatiecontract 509
Assumptions 352
Atheneproject 628
Atomic 353, 539, 638, 1027, 1041-1042
Atomique 1045
Atoms 1031
Atoom 1035
Atoomagentschap 352-355, 496-497, 536, 555-564, 669, 914, 1033, 1085, 1097
Atoomenergie 678-679, 680, 1120
Atoomforum 480, 494, 659, 666, 722, 928, 1053
Atoomorganisatie 1043
Atoomsplitsing 50
Atoomteam 44
Authority 638
Basic 352
Basis 1003
Basisresearch 501-508
Bayernwerk 240
Basel 988, 1048-1052
Bedrijfsbezoeken 913
Bedrijfsleven 358, 913, 1087
Bedrijfsongeval 554
Bedrijfsvoering 552
Bedrijven 738, 875, 916, 934
Begeleidingscommissie 576
Begrip(pen) 78, 81
Begrippenlijsten 1056
Begroting 23-39, 82-105, 106, 420-445
Beheer 774
Beheerscomité 207-208, 479, 533, 534, 567, 660-665, 697-704, 1112
Behoefte 303, 727, 769
Belasting 929
Beleid 933, 935, 75
Belge 782
België 986, 1061-1062, 1118
Belgische 633
Belgo-francaise 244
Bemiddeling 108-113, 114, 235, 302, 452-459, 530, 540, 684, 738, 864, 873, 929, 940, 1035, 1060
Benoeming 177, 213, 744
Beoordeling 399, 687, 782
Beproefde 1046
Beproeving 484
Bergen (N.H.) 108-113, 114
Beroepsbesluit 973
Bescherming 1112
Beschikbaarstelling 624
Beschikking 447, 977, 979, 998
Beschouwingen 492
Beschuldigingen 870
Besluit 960, 966-969, 972, 976, 979
Besluitvorming 526
Bestraalde 222, 532
Bestralingsapparatuur 608-614
Bestuur 367-368, 879, 880-889, 960-978
Bestuurscommissie 325-339
Betaling 238
Beton 472, 473-476, 477
Bevoegdheden 365
Bevoorradingsschip 720
Bezoek 219
Bijdrage(n) 42, 73-75, 324, 420-445, 447, 539, 657, 771, 927, 942, 1008-1015, 1016-1021
Bijdragecontracten 419
Bijdragenbesluit 974
Bijeenkomst(en) 473-476, 480, 553, 659, 722, 928, 1053
Bijstand 843-857
Bilaterale 772
Biologie 1112
Boek 870
Boekjes 418
Bogaardt, prof.dr.M. 724
Bouw 108-113, 114, 324, 460-469, 481-483, 493, 531, 537-538, 621, 628, 678-679, 721, 729, 766-767, 780, 781, 783-788, 789-790, 793-794, 819-823, 872, 874, 917, 934
Bouw-activiteiten 452-459
Bouwkosten 539
Brandstofelement(en) 268-274, 478, 623, 779
Brandstofvoorziening 778
Brandweerpersoneel 1030
Brazilië 247, 1063
Breuk-onderzoek 673, 674, 675-677
Brief 495, 731, 941, 982, 1059
British 630, 983
Brosbreken 671-672
Brosse 673, 675-677
Bruikbaarheid 1060
Brussel 987, 1016-1021
Bunde 1110
Bunnik 1053
Buspompen 696
Calamiteiten 1108
Canada 248, 776, 1064
Car 537-538, 541
Cascade 1001
CBS 1090
Centec 908-912
Centrale 246, 983
Centrifuge 860-863, 866-868, 1001
Centrum 356, 481-483, 635, 768, 987
Chemische 268-274
Chooz 239, 245
Circulatie 535
Clausule 447
CNEN 632
Comité 52, 150-206, 637, 744, 745-755, 764-765, 1029
Commerciële 717, 1059
Commissariaat 1120
Commisarissen 279-294
Commissie 22, 250, 360-361, 398, 399, 586, 587-603, 609, 610-612, 631, 673, 675-677, 735, 843-857, 858, 924, 982, 1088
Commission 307-316, 539
Committee 342
Communautaire 81
Comprimo NV 779, 945
Concept 221, 396, 27, 38, 39
Concurrentie 932
Concurrentiepositie 934
Conferentie 681, 715, 1029, 1040, 1098
Conflicten 121-148
Congres 630, 666, 716, 725, 1045
Containerschepen 727, 732-733
Continuïteit 299-301
Contracten 149
Control 1107
Controle 82-105, 106, 295, 420-445, 771
Controlerecht 657
Controlestelsel 305
Conventie 341, 1097
Converter 481-483
Coördinatie 9, 21, 53, 637
Corporation 997
Curatorium 367-368
Cyclotron 493
Danatom 721
Deelname 268-274, 496-497, 536, 555-560, 789-790, 905-907
Deelname-overeenkomst 245, 795-802, 805-809
Deelneming 903-904
Defensie 535
Definiëring 81
Definitiebesluit 961
Definitievaststelling 78
Delegatie(s) 219, 1040
Demonstratiereactor 1031
Denemarken 249, 721, 1065
Departementale 42
Deskundigen 609, 610-612, 1097
Development 685, 773
Directeur 470
Directie 365, 367-368, 396, 927
Directie Kernenergie 2 -5.
Directievoering 945
Documentatie 1050, 1052
Dodewaard 246, 983
Doeleinden 1120
Doelstellingen 278
Doorvoer 988
Douanetarieven 77
Dragon 341, 555-564
Driejarenplannen 420-445
Drukvaten 472
Drukwaterreactor 535
Duitse 633
Duitsland 240, 241, 242, 566
ECO-testreactor 940
Economie 782
Economisch(e) 52, 447, 1054
Technisch-economische 11, 1046
EEG 249, 936
EEG-Comité 52
Eerste Kamer 50, 56
Eigendom 1059
Eigendomsoverdracht 527
Eindhoven 1044
Eindrapport 584, 607, 614, 707-710, 858
ELDO 685
Electriciteit 1121
Electriciteitsbedrijf(ven) 237, 780, 933
Electromechanische 936
Electronische 1057
Electrotechnische 934
Elementen 533, 534
ENEA 719
Energie 244, 245, 351
Energiebeleid 12
Energieraad 41
Energiereactoren 1046
Energievoorziening 237, 1036-1039
Energy 539, 630, 638, 773, 1027
Engeland 555-564, 714
Engineering 636
Enquête 763
Enrico Fermi 720
Environment 1107
Erfpacht 493, 529
Erfpachtsrechten 450-451
Ertsen 78, 79, 962-965, 966-969, 972
Ervaring 362
Escone-normen 1057
ESSOR 484
ESTEC 684
Estimates 352
Euratom 50, 76, 79, 114, 220-222, 233-234, 237-238, 245-246, 449-469, 473-476, 479, 481-483, 487-490, 495, 498, 501-515, 533-534, 551-553, 629, 631-633, 635, 637, 639-647, 660-665, 680, 692-710, 717, 774, 782, 789-790, 795-802, 805-809, 810-818, 874, 915, 940, 1033, 1034, 1044, 1046-1047, 1058, 1087, 1100, 1108, 1111
Euratomaandeel 775
Euratombeleid 56
Euratomprogramma 46
Euratomverband 532, 1087, 1109
EUREX 987
Eurochemic 222, 268-274, 341, 342, 668, 941, 986, 1101, 1111
Europa 350, 937, 987
European 685
Europeën 1045
Europese 55, 108-113, 268-274, 487-490, 766-767, 1047
Evaluatie 398, 858
Experiment 998
Experimentele 348-349
Exploitatie 485, 527, 528, 544, 551, 686, 739, 783-788, 791-792
Exploitatiekosten 447
Exploratie 740
Explosieven 683
Exporteren 993
EZ 53
Fabricage 577
Faciliteiten 119
Faculteit 1027
FAO 681
Fast 636
Financiële 46, 237, 277, 324, 346, 420-445, 447, 448, 789-790
Financiën 447
Financiering 108-113, 299-301, 541, 775, 866-868
Finland 1066, 1117
Fiscale 119, 782
Flux 222, 542, 547-549, 621-627, 628, 635, 984
FOM 358, 362, 768
Forum 1045
Foundries 537-538
Fracht 988
Franco-Belge 239, 245
Frankrijk 239, 245, 739, 776, 1067
Franse 777
Fuels 983
Fundamentele 76
Future 1122
Fysica 479
Gammagrafie 480
Garantieverklaring 237
Gasgekoelde 536, 555-564, 565, 566
Gaswinning 683
Geavanceerde 565
Gebruik 295, 1086, 1100, 1113-1116, 1120
Gebruiksmogelijkheden 484
Gecondenseerde 479, 635
Gecoördineerd 774
Gedrag 870
Gegevens 516, 916
Geheime 864, 873
Geheimhouding 838-842
Geheimhoudingsbesluit 978
Gemeenschap 55, 915, 1047
Gemeenschappelijk(e) 77, 81, 239-244, 341, 346, 481-483, 635
Geologisch 736
Gepatenteerde 1060
Gepulste 635
Geschil 775
Gesellschaft 220, 989-991
Gevolgen 351, 739
Gewas 1091
Gezondheid 1112
Gezondheidsbescherming 545-546, 1100
Goede, de 47, 634, 739, 776, 859, 935
Goedkeuring 625
Gotaverken 7117
Grensoverschrijding 120
Grond 529
Grondstoffen 914
Grondstoffenpositie 739
Groot-Brittannië 250-256, 890-902, 1068-1070, 1119
Group 342
Guesthouse 114
Gundremmingen 240
Haalbaarheid 487-490, 717
Haas, ir. W.A. de 1026
Halden 341
Hamburg 715, 989-991
Handboek 771
Handel 914
Handels 222
Handhaving 235
Havens 688-689, 691, 989-991
Hazards 550, 1107
Helium 670
Hengelo 526, 529, 869
Herkenbaar 682
Herstructurering 936
High 547-549
Hinderwetvergunning 622, 864, 873, 998
Hochtemperatur 243
Hoeveelheid 69
Hoge 222, 542, 555-564, 635, 984
Hogeschool 1044
Hogetemperatuur 565
Holland 324
Hoofdstukken 42
Huisvesting 108-113, 449-469
Huisvestingsproblemen 530
Huizen 460-469
Hulpverlening 303
Hus 324
IAEA 295, 550, 565, 636, 771, 916, 1043, 1054, 10971102
Idee 1060
IJsland 669
Inbouw 993
Inbreng 487-490, 632, 1097
Indonesië 739
Industrial 1041-1042
Industrialisatienota 927
Industrie 419, 666, 724, 915, 917, 933, 935, 936, 942
Industrieel 578, 860-863
Industriële 918-919, 933, 937
Industriepolitiek 930
Informatie 869
Informatieve 245, 484, 553
Ingebruikneming 621
Ingebruikstelling 543
Ingekomen 6-8, 495, 731, 941, 1059
Inrichting 979, 1110
Inschakeling 917
Inschrijving 481-483
Installaties 771, 943
Instelling(en) 41, 359, 399, 587, 609, 674, 735, 918-919, 1060
Instituut 578, 671-672, 678-679, 1056
Instrumentenpanelen 941
Interdepartementaal 214, 1119
Interdepartementale 729
Intermediaire 481-483
International 353, 1029
Internationale 725, 932, 1033, 1035, 1043, 1100
Inventarisatie 303
Investeringen 76, 238
Invoer(en) 925, 983, 985, 994-997, 999-1000, 1002-1003
Invoerrechten 623, 926
Inwerkingtreding 71, 976
Ionisatiekamers 770
Ioniserende 681, 1005
IRK 728
Isolering 473-476
Isotopen 578, 925, 1060
Radio-isotopen 491, 492, 494
Isotopengeneratoren 496-497
Isotopenproduktie 495
Isotopenscheidingsfabriek 487-490
Ispra 481-483, 635, 940, 1004
ITAL 678-679, 680
Italiaanse 720
Italië 481-483, 635, 925, 940, 987, 1004, 1071
Jaarlijkse 73-75
Jaarverslag(en) 218, 296-297, 317-318, 343-345, 397, 400-402, 561-564, 574-575, 604-606, 648-656, 795-802, 803
Japan 658, 1072
Jaren 70 47
Joegoslavië 1029
Joint 307-316
Juridische 1027, 1100
Kader 795-802, 804-818, 931
Kapitaalbijdrage 446
Katalysator 1003
Kema 448, 639-657
Kenmerken 76
Kennis 249, 362
Kernafvalstoffen 1110
Kerncentrale(s) 76, 243, 244, 245, 780, 1109
Kerndelen 484
Kernelectriciteit 13-19
Kernenergiebeleid 43, 45, 46, 47
Kernenergiecentrale(s) 239, 347, 778, 781, 917, 934
Kernenergieverwertung 989-991
Kernenergiewet 946-959, 961, 970, 971, 973-978, 981-1003, 1005-1007
Kernforschung 220
Kernfusie 499
Kernfysica 1088
Kerninstallatie(s) 55, 962-965, 980
Kernkraftwerk(en) 240-243, 246
Kernphysica 359
Kernphysisch 359
Kernreactor(en) 49, 472, 1028
Kernreactorgebied 924
Kernreactortechnici 1089
Kerntechnieken 734
Kernvoortstuwing 716-718, 721
Keuze 449, 526, 871
Kiel 725
Kinderen 108-113
Kingdom 638
Kisten 1002
Kistemaker, prof.dr. J. 870
Kjeller 324
Klappers 6,7,8
Kleine 1086
Klinkenberg, W. 870
Klompé, M. 1091
Kluyver 359
Know-how 1059
Koopvaardijschepen 712, 714, 716, 717
Kosten 107, 942, 1054
Kostenvergoeding 528
Kostprijs 1121
Krafftwerken 996
KRITO 998
Kruseman, J.P. 726
Kwaliteit 51
Kwartaalverslag(en) 403-416, 511-515, 580-582, 648-656, 804
Kwartaalvoortgangsverslag 319-323
Kweek 630
Laakbaar 870
Laboratorium 493, 1001
Lage 621-627
Lakerveld, ir. W.L. van 11
Land(en) 249, 776, 905-907, 1061-1084
Landbouw 678-679, 680
Landsverdediging 975
Lange 1047
Langere 764-765
Lastechniek 671-672
Launcher 685
Law 355
Lawyers 1027
Leden 367-368, 744
Legislation 1032
Levensmiddelenconservering 681
Leverbare 916
Levering 634, 776
Lezing(en) 478, 480, 494, 666, 716, 722, 723, 724, 928, 1053, 1054, 1100, 1107
Licentiepolitiek 1058
Lidstaten 107, 121-148, 304, 782, 1033
Lillestrom 324
Limited 983
Lingen 242
Lozingsleiding 1099
Luxemburgse 633
Maandrapporten 810-818
Maandverslagen 531
Maatregel 960-978
Maatschappij 268-274, 668
Manders, dr.ir. J.H.M. 478
Mani, mr. H.K. 1028
Maritieme 1029
Marley, dr. W.G. 1107
Masurca 775
Materialen 295, 735, 737, 1033, 1103-1106
Materials 773
Materie 479, 635
Mathematique 782
Mededelingen 76, 79
Mededeling-boekje 418
Medewerking 448
Medtronic NV 992-994
Meijer, de 730
Melding 80
Memorandum 633
Memorie van Antwoord 17-18
Merck, E. 995
Metallurgisch 667
Michigan 1027
Middellange 52
Milatz, prof.dr. J.W.M. 356, 470, 542
Milieu-aspecten 1092-1096, 1101
Militaire 720
Ministers 48, 359
Ministerie(s) 9, 44, 73-75, 324, 420-445, 447, 535, 718, 804, 1001
Model 585-607
Moderatormateriaal 500
Mogelijkheid 50, 729, 780
Mol 221, 986
Molen, E. van der 1060
Monaco 1098
Monazietzand 768
Mosane 244